臺灣臺北地方法院小額民事判決
111年度北小字第3683號
原      告  台新國際商業銀行股份有限公司

法定代理人  尚瑞強  
訴訟代理人  呂彥儒  
            戴士強  
被      告  曾羽婕  

上列當事人間因偽造文書等案件，經原告提起刑事附帶民事訴訟
請求損害賠償事件（111年度審簡附民字第74號），由本院刑事
庭以裁定移送前來，於中華民國111年9月12日言詞辯論終結，本
院判決如下：
    主  文
被告應給付原告新臺幣壹萬零壹佰參拾元，及自民國一百一十一
年四月八日起至清償日止，按年息百分之五計算之利息。
訴訟費用由被告負擔。
本判決得假執行；但被告如以新臺幣壹萬零壹佰參拾元為原告預
供擔保後，得免為假執行。
    事實及理由
一、原告主張：被告於民國110年4月24日晚間某時，在臺北市○○
    區○○街000號大可居青年旅館外，從真實姓名、年籍均不詳
    之成年男子處取得訴外人施文庭之國民身分證、健保卡、中
    國信託商業銀行信用卡、台新商業銀行信用卡各1張。被告
    明知自己無權限使用，竟與上開男子共同基於意圖為自己不
    法所有之詐欺取財、冒用身分而使用他人交付之國民身分證
    及行使偽造私文書犯意聯絡，於110年4月25日下午1時40分
    許，前往位在臺北市○○區○○○路○段000巷00號台灣大哥大台
    北東區直營服務中心，佯裝自己為施文庭，持上開施文庭信
    用卡2張刷卡結帳，冒用施文庭名義刷卡消費，並在信用卡
    帳單上偽造施文庭之署名，使原告陷於錯誤代為墊付消費款
    共10,130元。爰依侵權行為損害賠償之法律關係，聲明請求
    被告應給付原告10,130元，及自起訴狀繕本送達翌日起至清
    償日止，按年息5％計算之利息。
二、被告經合法通知，未於言詞辯論期日到場，亦未提出準備書
    狀做任何聲明或陳述。 
三、按因故意或過失，不法侵害他人之權利者，負損害賠償責任
    ，民法第184條第1項前段定有明文。經查，原告主張被告盜
    刷訴外人施文庭之信用卡消費，致原告代墊簽帳消費款予特
    約商店，使原告受有10,130元之損害，被告並因前揭行為經
    本院刑事庭以111年度審簡字第805號刑事判決判處有期徒刑
    4月等情，有本院111年度審簡字第805號刑事判決刑事判決
    在卷可稽，並經本院依職權調閱上開刑事卷宗核閱屬實。被
    告已於相當時期受合法通知，未於言詞辯論期日未到庭，復
    未提出書狀答辯以供本院斟酌，堪信原告之主張為真實。從
    而，原告依侵權行為之法律關係，請求被告給付原告10,130
    元，及自起訴狀繕本送達被告翌日即111年4月8日起至清償
    日止，按年息5％計算之利息，為有理由，應予准許。
四、本件係小額程序為被告敗訴之判決，依民事訴訟法第436條
    之20規定，應職權宣告假執行。並依同法第392條第2項規定
    ，依職權宣告被告如預供擔保後，得免為假執行。
五、本件係刑事附帶民事訴訟，而由本院刑事庭移送民事庭者，
    依法不需徵收裁判費，且至本件言詞辯論終結時，亦未發生
    其他訴訟費用，故無從確定訴訟費用之數額。惟依法仍應依
    民事訴訟法第78條之規定，諭知兩造負擔訴訟費用之比例，
    以備將來如有訴訟費用發生時，得以確定其數額，併予敘明
    。
中　　華　　民　　國　　111 　年　　10　　月　　3 　　日
                  臺灣臺北地方法院臺北簡易庭
　　　  　　　　　　　        法  官　李宜娟
以上正本係照原本作成。
如不服本判決，應於判決送達後20日內向本庭提出上訴狀。（須
按他造當事人之人數附繕本）如委任律師提起上訴者，應一併繳
納上訴審裁判費。
中　　華　　民　　國　　111 　年　　10　　月　　3 　　日
            　　　　　　　　　書記官　官逸嫻
　　　　　　　　　　　　
附錄：
一、民事訴訟法第436條之24第2項：
　　對於小額程序之第一審裁判上訴或抗告，非以其違背法令為
    理由，不得為之。
二、民事訴訟法第436條之25：
　　上訴狀內應記載上訴理由，表明下列各款事項：
    ㈠原判決所違背之法令及其具體內容。
    ㈡依訴訟資料可認為原判決有違背法令之具體事實。
三、民事訴訟法第436條之32條第2項：
    第438條至第445條、第448條至第450條、第454條、第455條
    、第459條、第462條、第463條、第468條、第469條第1款至
    第5款、第471條至第473條及第475條第1項之規定，於小額
    事件之上訴程序準用之。